# 关于资产补偿问题

提问人：liugangqd 时间：2012-10-24 17:50:09
某公路收费公司自建的路桥资产等均在财务账面核算， 2011 年政府文件停止其所属的公路收费，该公司已停止计提折旧，路桥资产该如何账务处理？由于政府补偿尚不确定，是否可作为附注披露事项？

回答人：chenyiwei
根据《企业会计准则第 4 号——固定资产》第三条规定，固定资产，是指同时具有下列特征的有形资产：（一）为生产商品、提供劳务、出租或经营管理而持有的；（二）使用寿命超过一个会计年度。由于目前该公路已经停止收费，因此不再符合“为生产商品、提供劳务、出租或经营管理而持有”这一条件，所以不能列报为固定资产。但是由于最低补偿金额和拨付时间表尚未确定，尚不存在一项无条件收取固定或可确定金额的金融资产的权利，因此也不能转为一项债权。 建议列报为“其他非流动资产”，以解决不符合固定资产定义以及不计提折旧的问题。如果列报为固定资产，则必须计提折旧（但如前所述，列报为固定资产是不恰当的）。